臺灣臺北地方法院民事判決
111年度訴字第2451號
原      告  花旗(台灣)商業銀行股份有限公司


法定代理人  莫兆鴻  


訴訟代理人  陳正欽  
            蔡宗芹  
被      告  廖明桂  



上列當事人間清償借款事件，本院於民國111年6月20日言詞辯論
終結，判決如下：
    主  文
被告應給付原告新臺幣壹佰貳拾萬參仟貳佰壹拾壹元，及其中新
臺幣陸拾捌萬伍仟肆佰玖拾捌元自民國一一一年四月二十三日起
至清償日止，按年息百分之十五計算之利息，暨其中新臺幣肆拾
柒萬捌仟貳佰參拾捌元自民國一一一年四月二十三日起至清償日
止，按年息百分之四點九九計算之利息。
訴訟費用由被告負擔。
    事實及理由
壹、程序方面
一、按關於由一定法律關係而生之訴訟，當事人得以文書合意定
    第一審管轄法院，民事訴訟法第24條定有明文。查兩造已於
    信用卡約定條款第28條（下稱信用卡契約）、滿福貸個人信
    用貸款契約書（下稱信貸契約）第23條約定，就前揭契約所
    載之法律關係涉訟時，均合意以本院為第一審管轄法院（見
    本院卷第30、53頁），故本院就本件訴訟有管轄權，合先敘
    明。
二、又被告受合法通知，未於言詞辯論期日到場，核無民事訴訟
    法第386條各款所列情形，爰依原告之聲請，由其一造辯論
    而為判決。
貳、實體方面
一、原告主張：
　㈠被告於民國104年12月15日向原告申請VISA信用卡（帳務編號
    為0000000000000000）使用，依約被告得持該信用卡至特約
    商店記帳消費，於自動提款機預借現金或為其他信用卡消費
    行為，被告並應於每月繳款截止日前，繳付最低應繳金額以
    上之金額。依約被告就剩餘未付款項得延後付款，且得隨時
    清償原延後付款金額之全部或一部，已付款項應由原告按各
    該帳款入帳日，依序抵充當期帳款中之費用、利息、本金（
    依入帳時間先後沖銷），並就抵沖後之帳款餘額，計付循環
    信用利息。依約各筆循環信用利息之計算，係將每筆「得計
    入循環信用本金之帳款」，自各筆帳款入帳日起，就該帳款
    之餘額以各筆帳款於起息日應適用之差別循環信用利率（最
    高年息百分之15，約日息萬分之4.11，小數點後第7位四捨
    五入）計算至該筆帳款結清之日止（元以下四捨五入）。依
    約被告如未於每月繳款截止日前付清當期最低應繳金額或遲
    誤繳款期限者，應依約計付循環信用利息外，並同意原告得
    依約收取逾期滯納金（即違約金）。當期繳款延滯時，逾期
    滯納金新台幣（下同）300元，連續2期延滯繳款時，第2期
    逾期滯納金400元，連續3期延滯繳款時，第3期逾期滯納金5
    00元，但最高連續收取期數不得超過3期。依約被告如連續2
    期未依約給付最低應繳金額時，其債務視為全部到期。惟被
    告自110年12月20日即未依約如期繳款，依約所有債務視為
    全部到期，迄今尚有71萬5,641元，及其中68萬5,498元自11
    1年4月23日起至清償日止，按年息15％計算之利息尚未清償
    （71萬5,641元中含本金、自起息日前已結算未受償利息2萬
    9,343元、費用及違約金800元）。
　㈡被告於106年11月21日向原告申請滿福貸個人信用貸款（帳務
    編號為0000000000000000），依約本件借款為循環動用刑貸
    款，被告得於核准之借款額度範圍內，以傳真或其他約定方
    式，向原告申請動用，並於原告核准動用後，就每筆動用交
    易，依約分期期數，償還借款予原告。依約借款利息之計算
    方式分為首次動用及分次動用，首次動用與分次動用之利率
    依每次申請時原告核給之利率計算利息。依約被告原應於每
    筆滿福貸動用金額於月結單所載撥款入帳日後，每月相當之
    日（應還款日）清償本金及利息（月付金）。惟為配合契約
    之動用方式及便利被告繳款，原告將指定一日為每月之結帳
    日，並提供被告還款寬限期。被告倘於還款寬限期截止日前
    （含）付清當期全部應繳款，將無需負擔違約金或遲延利息
    。被告倘未還款寬限期截止日前（含）付清當期全部應繳款
    ，被告需負擔依約之違約金及遲延利息。被告之每月結帳及
    還款寬限期截止日將載明於被告之月結單。依約⒈倘被告未
    按期支付足額之應攤還金額時，被告同意繳付原告遲延利息
    。遲延利息計算係自每筆月付金應還款日起，就該筆月付金
    中本金餘額，依該筆借款約定之借款利率（申請階段利率者
    ，將依未按期支付足額之應攤還金額之當期約定之借款利率
    ，計算遲延期間之遲延利息），計算至結清之日止。⒉被告
    同意如債務到期或視為全部到期而遲延給付時，自到期日起
    算至清償日止，按到期日借款本金餘額依約定之借款利率（
    申請階段利率者，將依債務到期或視為全部到期時當期約定
    之借款利率，計算遲延期間之遲延利息），計算遲延利息至
    結清日止。依約被告同意如被告未於每月還款寬限期截止日
    前（含）全額付清當期全部應繳款項或遲誤繳款期限時，原
    告除得依約計收遲延利息，並同意原告得依下列標準收取違
    約金（已付金額部分則會優先沖銷違約金及利息）：當期繳
    款延滯時，違約金300元，連續2期延滯繳款時，第2期為違
    約金400元，連續3期延滯繳款時，第3期之違約金500元，但
    最高連續收取期數不得超過3期。另依約被告如有一宗債務
    未依約清償本金時，視為全部到期。經查，被告申請滿福貸
    個人信用貸款時，於106年12月27日借得199萬9,000元，還
    款期數為60期，約定利率為年息4.99％。依約每月之月付金
    為3萬7,714元。惟被告自110年12月20日即未依約如期繳款
    ，依約所有債務視為全部到期，迄今尚有48萬7,570元及其
    中47萬8,238元自111年4月23日起至清償日止，按年息4.99％
    計算之利息尚未清償（48萬7,570元中含本金、自起息日前
    已結算未受償利息8,132元、費用及違約金1,200元）。　
  ㈢為此，爰依信用卡使用契約及消費借貸之法律關係提起本訴
    等語。並聲明：如主文第1項所示。
二、被告未於言詞辯論期日到場，亦未提出書狀作任何聲明或陳
    述。
三、經查，原告就所主張之事實，業據提出與所述相符之信用卡
    申請書、信用卡契約、信用卡電腦帳務畫面、信用卡月結單
    、信用貸款契約、月付金試算表、滿福貸電腦帳務畫面、信
    用貸款月結單等件附卷為證（見本院卷第23至71頁），又
　　被告已於相當時期受合法之通知，於言詞辯論期日不到場，
    亦未提出書狀爭執，依民事訴訟法第280條第3項前段準用同
    條第1項規定，視同自認，堪信原告主張為真實。從而，原
    告依信用卡使用契約及消費借貸之法律關係，請求被告給付
    如主文第1項所示之金額及利息，均有理由，應予准許。
四、訴訟費用負擔之依據︰民事訴訟法第78條。
中　　華　　民　　國　　111 　年　　6 　　月　　21　　日
                  民事第四庭    法　官　陳靜茹
以上正本係照原本作成。
如對本判決上訴，須於判決送達後20日內向本院提出上訴狀。如
委任律師提起上訴者，應一併繳納上訴審裁判費。
中　　華　　民　　國　　111 　年　　6 　　月　　21　　日
                                書記官　蔡汶芯